【裁判字號】    98,審訴,1461
【裁判日期】    980731
【裁判案由】    毒品危害防制條例
【裁判全文】
臺灣桃園地方法院宣示判決筆錄        98年度審訴字第1461號
公  訴  人  臺灣桃園地方法院檢察署檢察官
被      告  甲○○
指定辯護人  本院公設辯護人林銘宏
上列被告因違反毒品危害防制條例案件（起訴案號：98年度毒偵
字第1538、1764號），於中華民國98年7 月31日下午5 時許，在
本院第十四法庭宣示判決，出席職員如下：
          法  官  鍾雅蘭
          書記官  楊郁馨
法官起立朗讀判決主文、犯罪事實要旨、處罰條文，及告以上訴
限制、期間並提出上訴狀之法院，且諭知記載其內容：
一、主  文：
    甲○○施用第一級毒品，累犯，處有期徒刑拾月，扣案第一
    級毒品海洛因壹包（驗餘淨重零點壹伍公克）沒收銷燬之；
    又施用第二級毒品，累犯，處有期徒刑柒月；又施用第一級
    毒品，累犯，處有期徒刑拾月，扣案第一級毒品海洛因壹包
    含袋（驗餘毛重零點陸公克）沒收銷燬之；又施用第二級毒
    品，累犯，處有期徒刑柒月。應執行有期徒刑貳年，扣案第
    一級毒品海洛因壹包（驗餘淨重零點壹伍公克）沒收銷燬之
    、第一級毒品海洛因壹包含袋（驗餘毛重零點陸公克）沒收
    銷燬之。
二、犯罪事實要旨：
    甲○○前於民國88年間因施用第二級毒品案件，經本院以88
    年度毒聲字第5420號裁定送觀察、勒戒後，因認有繼續施用
    毒品傾向，經本院以88年度毒聲字第7059號裁定令入戒治處
    所施以強制戒治，嗣於89年5 月3 日經本院以89年度毒聲字
    第2384號裁定停止戒治併付保護管束出所，迄89年11月19日
    保護管束期滿，停止戒治未經撤銷，強制戒治視為執行完畢
    ，並經臺灣桃園地方法院檢察署檢察官以89年度戒偵字第77
    9 號為不起訴處分確定；復於前開強制戒治執行完畢後5 年
    內，於90年間因施用第二級毒品案件，經本院以90年度毒聲
    字第2595號裁定令入戒治處所施以強制戒治，嗣於91年6 月
    12日經本院以91年度毒聲字第1430號裁定停止戒治併付保護
    管束出所，迄91年10月7 日保護管束期滿，停止戒治未經撤
    銷，強制戒治視為執行完畢，本次犯行並經本院以90年度桃
    簡字第1392號判處有期徒刑4 月確定。另有下列犯行：(一)於
    94年間因竊盜案件，經本院以94年度桃簡字第572 號判決判
    處有期徒刑3 月，提起上訴後，經本院以94年度簡上字第18
    6 號判決上訴駁回確定；(二)復於93年間因連續施用第一、二
    級毒品案件，經本院以94年度訴字第915 號判決各判處有期
    徒刑10月、7 月，應執行有期徒刑1 年4 月確定；(三)又於94
    年間因竊盜、加重竊盜、侵占遺失物等案件，經本院以95
    年度易字第65號判決各判處有期徒刑4 月、4 月、8 月、10
    月、罰金300 元，應執行有期徒刑2 年，罰金300 元確定，
    嗣因96年7 月16日中華民國九十六年罪犯減刑條例施行，上
    開(二)(三)之罪刑嗣經本院以96年度聲減字第2043號裁定各減刑
    二分之一，並定應執行刑為有期徒刑1 年8 月，罰金銀元
    150 元確定，於96年7 月16日執行完畢（於本案構成累犯）
    。詎猶不知悔改，復基於施用第一級毒品海洛因及施用第二
    級毒品甲基安非他命之犯意，而為下列施用毒品犯行：(一)於
    98年3 月27日上午某時，在其桃園縣桃園市○○路654 號16
    樓之9 住處內，分別以針筒注射方式施用海洛因及以吸食器
    燒烤方式施用甲基安非他命各1 次。嗣於同日下午2 時許，
    在桃園縣桃園市○○路410 號前因持有第一級毒品海洛因為
    警查獲，並扣得第一級毒品海洛因1 包（驗餘淨重0.15公克
    ）。(二)於98年4 月9 日凌晨0 時許，在上址其住處內，以吸
    食器燒烤方式施用甲基安非他命1 次；另於98年4 月10日凌
    晨0 時許，在上址其住處內，以針筒注射方式施用海洛因1
    次。嗣於98年4 月10日下午4 時50分許，在桃園縣龜山鄉○
    ○路577 號旁福德宮前因持有第一級毒品海洛因為警查獲，
    並扣得第一級毒品海洛因1 包含袋（驗餘毛重0.6 公克）。
三、處罰條文：
    毒品危害防制條例第10條第1 項、第2 項、第18條第1 項前
    段，刑法第11條、第47條第1 項、第51條第5 款。
四、協商判決除有刑事訴訟法第455 條之4 第1 項第1 款於本訊
    問程序終結前，被告撤銷協商合意或檢察官撤回協商聲請者
    ；第2 款被告協商之意思非出於自由意志者；第4 款被告所
    犯之罪非第455 條之2 第1 項所定得以協商判決者；第6 款
    被告有其他較重之裁判上一罪之犯罪事實者；第7 款法院認
    應諭知免刑或免訴、不受理者情形之一，及違反同條第2 項
    「法院應於協商合意範圍內為判決；法院為協商判決所科之
    刑，以宣告緩刑或2 年以下有期徒刑、拘役或罰金為限」之
    規定者外，不得上訴。
五、如有前述例外得上訴之情形，又不服本件判決，得自收受判
    決送達後10日內，向本院提出上訴書狀，上訴於第二審法院
    。
中    華    民    國    98    年    7     月    31    日
                        刑事庭  法  官  鍾雅蘭
以上正本證明與原本無異。
                                書記官  楊郁馨
中    華    民    國    98    年    7     月    31    日
附錄本案論罪科刑依據之法條：
毒品危害防制條例第10條
施用第一級毒品者，處6 月以上5 年以下有期徒刑。
施用第二級毒品者，處3 年以下有期徒刑。


司法院資訊處製作；財團法人民間司法改革基金會備份。
